【裁判字號】    97,家抗,9
【裁判日期】    971128
【裁判案由】    拋棄繼承
【裁判全文】
臺灣基隆地方法院民事裁定               97年度家抗字第9號
抗  告  人  甲○○
            乙○○○○○○
上列抗告人聲請拋棄繼承事件，對於中華民國97年5月13日本院
97年度繼字第206號裁定提起抗告，本院第二審合議庭裁定如下
：
    主  文
原裁定除程序費用部分外廢棄。
抗告人聲明拋棄繼承，准予備查。
抗告程序費用由抗告人負擔。
    事實及理由
一、本件抗告意旨略以：抗告人等係被繼承人丙○○之妹，丙○
    ○於民國（下同）93年9月30日死亡，其第二順位繼承人謝
    萬發、丁○○分別於93年11月22日、96年9月21日具狀向本
    院聲明拋棄繼承，經本院准予備查在案，第二順位繼承人丁
    ○○並於97年2月底通知抗告人其等為第三順位繼承人之事
    實，抗告人等隨即於97年4月14日聲明拋棄繼承，惟原裁定
    竟以第二順位繼承人丁○○並未拋棄繼承，亦無證據證明丁
    ○○有何喪失繼承權之事由為由，駁回抗告人等拋棄繼承之
    聲請。本件第二順位繼承人丁○○既已於96年9月21日聲明
    拋棄繼承獲准，抗告人等對於被繼承人丙○○之遺產自有繼
    承權，原裁定認抗告人等並無繼承權，實有認定事實錯誤之
    情，爰依法提起抗告等語。
二、經查，本件抗告人為被繼承人丙○○同母異父之妹，丙○○
    於93年9月30日死亡，第三人即第二順位繼承人謝萬發、丁
    ○○分別於93年11月22日、96年9月21日具狀向本院聲明拋
    棄繼承，經本院准予備查等事實，業據抗告人提出戶籍謄本
    、本院96年11月13日基院慧民黃96繼435字第27477號函、繳
    費收據等件影本為證，並經本院依職權調取本院93年度繼字
    第332號、96年度繼字第435號民事卷宗核閱屬實，是本件抗
    告人自丁○○拋棄繼承時起，已成為被繼承人丙○○之繼承
    人。又按繼承人得拋棄其繼承權。前項拋棄，應於知悉其得
    繼承之時起二個月內以書面向法院為之，修正前民法第1174
    條第1項、第2項前段定有明文。本件抗告人即被繼承人丙○
    ○之第三順位繼承人甲○○、乙○○○○○○從不知同母異
    父之兄丙○○之存在，且於97年2月底經第二順位繼承人丁
    ○○告知始知悉繼承之事等情，業據證人丁○○到庭證述甚
    詳（見本院97年11月10日訊問筆錄），是本件抗告人等聲明
    拋棄繼承與法律規定相符，應准予備查。原審未察，逕認抗
    告人等於97年4月14日表示拋棄繼承時尚未取得繼承權，裁
    定駁回其拋棄繼承之聲明，尚有未洽，抗告意旨指摘原裁定
    不當，為有理由，爰將原裁定廢棄，並裁定如主文第2項所
    示。
三、據上論結，本件抗告為有理由，依非訟事件法第21條第1項
    前段、第46條、民事訴訟法第495條之1第1項、第450條，裁
    定如主文。
中    華    民    國    97    年    11    月    28    日
                        審判長法  官  李媛媛
                              法  官  徐世禎
                              法  官  姚貴美
以上正本證明與原本無異。
本裁定除以適用法規顯有錯誤為理由，並經本院許可外，不得再
抗告。
如提起再抗告，應於收受送達後10日內向本院提出再抗告狀，並
繳納再抗告費新台幣1000元。
中    華    民    國    97    年    11    月    28    日
                              書記官  江美琪


司法院資訊處製作；財團法人民間司法改革基金會備份。
